臺灣高雄地方法院刑事判決　　　　　　100年度審易字第718號
聲　請　人　臺灣高雄地方法院檢察署檢察官
被　　　告　蘇得璋
上列被告因竊盜案件，經檢察官聲請以簡易判決處刑（99年度速
偵字第529 號），本院認不應以簡易判決處刑，改依通常程序審
理（原案號：100 年度簡字第230 號），嗣被告於準備程序中就
被訴事實為有罪之陳述，經本院告知簡式審判程序之旨，並聽取
被告與公訴人之意見後，本院合議庭裁定由受命法官獨任進行簡
式審判程序，判決如下：
    主  文
蘇得璋犯踰越安全設備竊盜罪，累犯，處有期徒刑捌月。
    事  實
一、蘇得璋前於民國96年間因施用毒品案件，經本院以96年度簡
    字第1538號判處有期徒刑6 月確定，嗣經本院以97年度聲減
    字第940 號減為有期徒刑3 月確定；再因施用毒品案件，經
    本院以96年度訴字第3768號分別判處有期徒刑1 年減為有期
    徒刑6 月、有期徒刑6 月減為有期徒刑3 月，並定應執行刑
    有期徒刑8 月確定，上開3 罪嗣經本院以97年度審聲字第31
    19號定應執行刑有期徒刑11月確定；另因竊盜案件，經本院
    以97年度審易字第244 號判處有期徒刑7 月確定，與前揭有
    期徒刑11月接續執行，甫於98年11月5 日縮刑期滿執行完畢
    。詎仍不知悔改，於99年12月26日下午2 時許，在址設高雄
    市○○區○○街130 號、現無人居住之前金國中宿舍後巷，
    因見上開宿舍後門未關，竟意圖為自己不法之所有，由該後
    門進入前揭宿舍後，再自該處未關之窗戶安全設備攀爬入房
    間內，徒手竊取置於地面由前金國中所有、價值約新臺幣（
    下同）200 元之不鏽鋼條2 支得手。嗣於同日下午2 時50分
    許，為警於上址查獲，並扣得前揭不鏽鋼條2 支（已發還前
    金國中）。
二、案經高雄市政府警察局新興分局移送臺灣高雄地方法院檢察
    署檢察官偵查後聲請簡易判決處刑。
    理  由
一、本件被告蘇得璋所犯為死刑、無期徒刑、最輕本刑為3 年以
    上有期徒刑以外之罪，其於準備程序進行中，就被訴事實為
    有罪之陳述，經本院告知簡式審判程序之旨，並聽取當事人
    之意見後，合議庭認宜進行簡式審判程式，爰依刑事訴訟法
    第273 條之1 第1 項規定，裁定由受命法官獨任進行簡式審
    判程序，合先敘明。
二、上揭犯罪事實，業據被告於本院審理時坦承不諱，核與被害
    人前金國中之代理人麥賢章於警詢及本院訊問時之指述情節
    相符，復有高雄市政府警察局新興分局扣押筆錄、扣押物品
    目錄表、現場照片12張及贓物認領保管單等件在卷可佐，足
    認被告之自白與事實相符，洵堪採為論罪科刑之依據，從而
    本案事證已臻明確，被告犯行堪以認定，應予依法論科。
三、本件被告行為後，刑法第321 條第1 項業於100 年1 月26日
    修正公布，並於同年月28日施行。按行為後法律有變更者，
    適用行為時之法律，但行為後之法律有利於行為人者，適用
    最有利於行為人之法律，刑法第2 條第1 項定有明文。查修
    正前刑法第321 條第1 項規定：「犯竊盜罪而有左列情形之
    一者，處6 月以上、5 年以下有期徒刑：一於夜間侵入住宅
    或有人居住之建築物、船艦或隱匿其內而犯之者。二毀越門
    扇、牆垣或其他安全設備而犯之者。三攜帶兇器而犯之者。
    四結夥三人以上而犯之者。五乘火災、水災或其他災害之際
    而犯之者。六在車站或埠頭而犯之者」；修正後刑法第321
    條第1 項規定：「犯竊盜罪而有下列情形之一者，處6 月以
    上、5 年以下有期徒刑，得併科新臺幣100,000 元以下罰金
    ：一侵入住宅或有人居住之建築物、船艦或隱匿其內而犯之
    者。二毀越門扇、牆垣或其他安全設備而犯之者。三攜帶兇
    器而犯之者。四結夥三人以上而犯之者。五乘火災、水災或
    其他災害之際而犯之者。六在車站、埠頭、航空站或其他供
    水、陸、空公眾運輸之舟、車、航空機內而犯之者」。經比
    較新舊法之規定，新法增加「得併科罰金」之規定外，並刪
    除原第1 款「於夜間」之要件，且就第6 款增加「航空站、
    其他供水、陸、空公眾運輸之舟、車、航空機內」之要件，
    因本件被告係踰越門扇安全設備竊盜，經具體比較結果，新
    法併科罰金刑對被告較為不利，是本件適用修正後刑法之結
    果，並未較有利於被告，是應適用修正前刑法第321 條第1
    項之規定論處，合先敘明。
四、按刑法第321 條第1 項第2 款規定將「門扇」、「牆垣」、
    「其他安全設備」並列，則所謂「門扇」專指門戶而言，應
    屬狹義，僅指分隔住宅或建築物內外之間之出入口大門而言
    ；而所謂「其他安全設備」，指門扇牆垣以外，依通常觀念
    足認防盜之一切設備而言，住宅之窗戶即屬安全設備。查被
    告於前揭時、地自上開宿舍未關之窗戶攀爬進入房間內竊取
    放置於地面之不鏽鋼條，是核其所為，係犯刑法第321 條第
    1 項第2 款之踰越安全設備竊盜罪。聲請簡易判決處刑意旨
    認被告上開行為係犯刑法第320 條第1 項之普通竊盜罪，容
    有誤會，惟基於訴追之基本社會事實同一，本院自應予以審
    理，並變更起訴法條，附此敘明。又被告有如前所述之犯罪
    科刑及執行情形，有臺灣高等法院被告前案紀錄表1 份在卷
    可查，其於受有期徒刑執行完畢後，5 年內故意再犯本件有
    期徒刑以上之罪，為累犯，應依刑法第47條第1 項規定，加
    重其刑。爰審酌被告正值壯年，不思以正當方法謀取生活上
    所需，竟為貪圖不法利益，率爾竊取他人財物，其犯罪之動
    機、手段、目的均非可取，且其前於96年間甫因加重竊盜犯
    行，經本院以97年度審易字第244 號判處有期徒刑7 月確定
    ，此有該判決及上開前案紀錄表在卷可按，竟不知悔悟而再
    犯本案，實不宜輕縱，惟念其犯後尚知坦承犯行，並業已向
    被害人道歉，足見其悔意，且所竊財物價值尚非過鉅（約20
    0 元），復業據被害人代理人麥賢章領回，有贓物認領保管
    單1 紙在卷可參，犯罪所生危害業有減輕，復衡酌其自陳竊
    取上開物品非為變賣而僅係供己用之犯罪動機，兼衡其國中
    肄業、家境貧寒之生活狀況與智識程度等一切情狀，並參酌
    檢察官具體求處有期徒刑8 月之意見，量處如主文所示之刑
    ，以資懲儆。
據上論斷，應依刑事訴訟法第452 條、第273 條之1 第1 項、第
284 條之1 、第299 條第1 項前段、第300 條，刑法第2 條第1
項前段、100 年1 月26日修正前刑法第321 條第1 項第2 款、刑
法第47條第1 項，判決如主文。
本案經檢察官李怡增到庭執行職務。
中    華    民    國  100     年    4     月    13    日
                  刑事第三庭  法  官  陳薏
以上正本證明與原本無異。
如不服本判決應於收受送達後10日內向本院提出上訴書狀，並應
敘述具體理由；如未敘述上訴理由者，應於上訴期間屆滿後20日
內向本院補提理由書（均須按他造當事人之人數附繕本）「切勿
逕送上級法院」。
中    華    民    國    100   年    4     月    13    日
                                      書記官  戴金龍
附錄本案論罪科刑法條：
刑法第321 條
犯竊盜罪而有左列情形之一者，處 6 月以上、 5 年以下有期徒
刑：
一、於夜間侵入住宅或有人居住之建築物、船艦或隱匿其內而犯
    之者。
二、毀越門扇、牆垣或其他安全設備而犯之者。
三、攜帶兇器而犯之者。
四、結夥三人以上而犯之者。
五、乘火災、水災或其他災害之際而犯之者。
六、在車站或埠頭而犯之者。
前項之未遂犯罰之。